臺灣臺中地方法院刑事判決
111年度易字第474號
公  訴  人  臺灣臺中地方檢察署檢察官
被      告  歐佳明


                    （現另案在法務部○○○○○○○○○執行中）
上列被告因竊盜案件，經檢察官提起公訴（111 年度偵字第5576
號），本院判決如下：
    主  文
歐佳明在車站竊盜，累犯，處有期徒刑7 月。未扣案之犯罪所得
衣服4 件、洗面乳、卸妝乳、化妝棉、棉花棒及行李1 個均沒收
，於全部或一部不能沒收或不宜執行沒收時，追徵其價額。
    事  實
一、歐佳明意圖為自己不法之所有，基於竊盜之犯意，於民國  
    110 年10月27日凌晨3 時許，利用統聯客運停靠在臺中市○○
    區○○○道0 段000 號中港轉運站等待乘客上下車之際，趁搭
    乘該班車之乘客蔡昱淳上車而大客車行李艙艙門尚未關閉前
    ，徒手竊取蔡昱淳所有，置於該班車行李艙內、裝有衣服4 
    件、洗面乳、卸妝乳、化妝棉、棉花棒之行李1 個（價值不
    詳，均未扣案）得手。嗣蔡昱淳發現失竊乃報警處理，為警
    調閱現場監視器錄影畫面比對後，始循線查獲。
二、案經蔡昱淳訴由臺中市政府警察局第六分局報告臺灣臺中地
    方檢察署檢察官偵查起訴。　　
    理  由
一、證據能力之說明
　㈠按被告以外之人於審判外之陳述，雖不符刑事訴訟法第159條
    之1 至第159 條之4 之規定，而經當事人於審判程序同意作
    為證據，法院審酌該言詞陳述或書面陳述作成時之情況，認
    為適當者，亦得為證據；當事人、代理人或辯護人於法院調
    查證據時，知有刑事訴訟法第159 條第1 項不得為證據之情
    形，而未於言詞辯論終結前聲明異議者，視為有前項之同意
    ，刑事訴訟法第159 條第1 項、第159 條之5 分別定有明文
    。查本院以下引用被告以外之人於審判外陳述，檢察官及被
    告均表示沒有意見，同意有證據能力（見本院卷第205頁）
    ，本院審酌該等證據核無違法取證或證明力顯然過低之情事
    ，依各該陳述作成時之狀況，並無不適當或顯不可信之情形
    ，自均有證據能力。
  ㈡下列所引用之非供述證據，均與本案事實具有自然關聯性，
    且查無事證足認有違背法定程式或經偽造、變造所取得等證
    據排除之情事，復均經依刑事訴訟法第164條、第165條踐行
    調查程序，檢察官及被告對此部分之證據能力亦均不爭執（
    見本院卷第206 頁），堪認均有證據能力。
二、事實之認定
　　上揭事實，業據被告於偵查及本院審理中均坦承不諱（見偵
    卷第95至97頁；本院卷第205 頁），核與證人即告訴人蔡昱
    淳於警詢時陳述之情節相符（見偵卷第99至101 頁），復有
    卷附監視器錄影畫面翻拍照片5 張、員警職務報告、新北市
    政府警察局蘆洲分局蘆洲派出所受理各類案件紀錄表、受（
    處）理案件證明單各1 份可查（見偵卷第103 至107 頁、第
    145 頁、第147 頁、第149 頁）。堪認被告自白與事實相符
    。從而，被告竊盜之犯行，事證明確，應依法論科。　　
三、論罪科刑
　㈠按刑法第321 條第1 項第6 款之加重竊盜罪，係因犯罪場所
    而設之加重處罰規定，車站或埠頭為供旅客上下或聚集之地
    ，當以車船停靠旅客上下停留及必經之地為限，而非泛指整
    個車站或埠頭地區而言（最高法院62年台上字第3539號判例
    參照）。經查，客運轉運站係供旅客上下或聚集之地，而本
    件被告行竊地點係車輛停靠地點，且係利用旅客上車，而大
    客車行李艙艙門未關之際，竊取搭車乘客置放於客運車行李
    艙內之行李，業經被告供述在卷。
　㈡是核被告所為，係犯刑法第321 條第1 項第6 款之在車站竊
    盜罪。
　㈢被告曾於107 年間因竊盜案件，經法院判處有期徒刑3 月、5
     月、3 月、7 月及3 月確定，嗣經臺灣高等法院以108 年
    度聲字第3436號定應執行之刑為有期徒刑1 年5 月，於109 
    年9 月29日執行完畢（嗣接續執行另案拘役罰金刑，於110
    年1 月7 日出監）等情，有其臺灣高等法院被告前案紀錄表
    1 份在卷足憑，其於受徒刑之執行完畢後，5 年以內故意再
    犯本件有期徒刑以上之罪，為累犯，並依司法院釋字第775 
    號解釋意旨，審酌被告於前案執行完畢後，未生警惕，故意
    再犯本件犯行，足見前罪之徒刑執行成效不彰，其對刑罰之
    反應力顯然薄弱，衡量本案犯罪情節及被告所侵害之法益，
    予以加重最低本刑並無罪刑不相當之情事，爰依刑法第47條
    第1 項之規定加重其刑。
　㈣爰審酌被告不思以正當途徑獲取所需，擅自竊取他人財物，
    缺乏尊重他人財產權之觀念，並考量被告犯罪之手段及竊得
    財物之價值、犯後坦承犯行，其自陳為高中肄業，入監前從
    事派報工作及臨時工，當時月薪未逾新臺幣（下同）1 萬元
    ，家中經濟狀況為貧窮等一切情狀，量處如主文所示之刑。
四、沒收
　　犯罪所得，屬於犯罪行為人者，沒收之；於全部或一部不能
    沒收或不宜執行沒收時，追徵其價額，刑法第38條之1 第1 
    項前段、第3 項規定分別定有明文。被告所竊得之衣服4件
    、洗面乳、卸妝乳、化妝棉、棉花棒及行李1 個，為其犯罪
    所得，雖未扣案，仍應依刑法第38條之1 第1 項前段、第3 
    項規定宣告沒收，並諭知於全部或一部不能沒收時或不宜執
    行沒收時，追徵其價額。　
據上論斷，應依刑事訴訟法第299 條第1 項前段，判決如主文。
本案經檢察官楊仕正提起公訴，檢察官謝道明到庭執行職務。
中　　華　　民　　國　　111 　年　　10　　月　　13　　日
                  刑事第三庭  法  官  陳建宇
以上正本證明與原本無異。
如不服本判決應於收受送達後20日內向本院提出上訴書狀，並應
敘述具體理由；其未敘述上訴之理由者，應於上訴期間屆滿後20
日內向本院補提理由書（均須按他造當事人之人數附繕本）「切
勿逕送上級法院」。
告訴人或被害人如不服判決，應備理由具狀向檢察官請求上訴，
上訴期間之計算，以檢察官收受判決正本之日起算。
                      　　　　書記官  黃筠婷
中　　華　　民　　國　　111 　年　　10　　月　　13　　日
附錄本案論罪科刑法條：
中華民國刑法第321條
犯前條第1項、第2項之罪而有下列情形之一者，處6月以上5年以
下有期徒刑，得併科50萬元以下罰金：
一、侵入住宅或有人居住之建築物、船艦或隱匿其內而犯之。
二、毀越門窗、牆垣或其他安全設備而犯之。
三、攜帶兇器而犯之。
四、結夥三人以上而犯之。
五、乘火災、水災或其他災害之際而犯之。
六、在車站、港埠、航空站或其他供水、陸、空公眾運輸之舟、
    車、航空機內而犯之。
前項之未遂犯罰之。